臺灣高等法院臺中分院刑事判決　　　　94年度上訴字第1489號
上　訴　人
即　被　告　乙○○
上列上訴人因違反藥事法案件，不服臺灣臺中地方法院94年度訴
字第872號中華民國94年6月2日第一審判決 （聲請簡易處刑案號
：臺灣臺中地方法院檢察署93年度偵字第19595號） ，提起上訴
，本院判決如下：
    主  　　文
上訴駁回。
    事  　　實
一、乙○○前曾於民國（下同）九十年間，因違反著作權法案件
    ，經臺灣臺中地方法院於九十年十二月三十日判處有期徒刑
    四月，併科罰金新臺幣（下同）二萬元確定，有期徒刑部分
    於九十一年二月十九日易科罰金執行完畢。猶不知悔改，其
    明知大陸地區安徽省三體醫藥保健品公司製造之「三體牛鞭
    丸」係未經核准之禁藥，竟於九十三年十一月一日晚間八時
    許，在臺中縣后里鄉○○路三二九巷夜市擺攤，意圖販賣而
    陳列上開「三體牛鞭丸」禁藥，欲以每瓶一百五十元價格出
    售。嗣於同日晚間八時三十分許在上址為警查獲，並扣得其
    所有之「三體牛鞭丸」十一瓶。
二、案經臺中縣警察局大甲分局報由臺灣臺中地方法院檢察署檢
    察官向臺灣臺中地方法院沙鹿簡易庭聲請簡易判決處刑，由
    該院改依通常程序審理。
    理 　　 由
一、本案上訴人即被告乙○○（以下簡稱為被告）於本院審理時
    ，已坦承確有上開明知為禁藥，仍意圖販賣而陳列之犯行。
    雖其於原審法院審理時，矢口否認有何違反藥事法之犯行，
    並辯稱：上開「三體牛鞭丸」係先前其於大陸地區上班時購
    買自行服用，後來有人告知賣出可以貼補家用，因此打算以
    每瓶一百五十元之價格出售，但尚未賣出，其並不知「三體
    牛鞭丸」是禁藥，亦不知陳列販賣是犯罪云云。惟扣案「三
    體牛鞭丸」十一瓶經原審法院當庭勘驗結果，其外包裝紙盒
    及內包裝塑膠瓶均無行政院衛生署核准字號，且上開「三體
    牛鞭丸」經檢察官送行政院衛生署鑑定結果，以案內三體牛
    鞭勃動力膠囊標示由鹿茸、人參、五味子、枸杞子、兔絲子
    、淫羊藿、肉從蓉、龍眼肉等中藥材組成，且宣稱主治陽痿
    、早泄．．．腰酸膝軟．．．夜尿頻多．．．等醫療效能，
    應以藥品管理，如係未經核准擅自輸入販售，核屬禁藥等情
    ，有行政院衛生署九十三年十二月三十一日署授字藥第○九
    三○○○五○○○號函附卷可佐，顯見上開「三體牛鞭丸」
    確係禁藥無誤。而被告係於夜市設攤陳列上開「三體牛鞭丸
    」一節，為被告所是認，而依查獲設攤現場招牌更有標示樟
    腦油、芳香精油、刮痧板、香港腳、酸痛貼布、各式藥膏等
    語，更有被告之臺中市接骨協會會員證書、販賣藥商許可執
    照置於攤位上等情，有現場照片六幀可參（見偵卷第十六至
    十八頁），顯見被告所營業內容係有關保健醫藥方面之事宜
    ，其就有關藥品合法與否，應有相當認識。被告雖辯以其係
    於九十一年間在大陸地區上班時在海南省購買十五瓶，自己
    用掉四瓶，其係在大陸臺商鞋廠工作，約五十二日回臺灣休
    假一週云云，但經原審法院查詢被告自九十年一月一日起至
    九十四年三月三十日間之入出境紀錄，僅有九十一年十月九
    日出境，迄至同年十月十二日入境，另於同年十一月三十日
    出境，迄至同年十月十二日入境，上情有其入出境查詢結果
    一份在卷可參，被告於九十一年間入出境僅有二次，且時間
    極為短暫，顯與被告所辯其在大陸地區工作五十二日回臺休
    假一週等情不符。被告雖又改口辯稱：其在此之前在東莞工
    作，當時工作每五十二日，休假一星期，嗣後其派去大陸都
    是一、二日而已，本案之「三體牛鞭丸」是從廈門拿回來的
    ，是九十一年購買云云，然扣案「三體牛鞭丸」包裝標示載
    明生產日期為二○○四年（即九十三年），且包裝文字記載
    文字均係繁體中文字等情，業經原審法院當庭勘驗明確，標
    示生產日期竟在被告所稱購買日期之前，足見被告辯以其於
    九十一年間大陸地區購買供己服用一節，顯與事實不符，而
    上開「三體牛鞭丸」標示更有繁體中文字之記載，更與大陸
    地區使用簡體中文字之情形迥異，益徵被告所辯上開「三體
    牛鞭丸」係其自己至大陸地區購買供己服用，嗣另行起意陳
    列販賣一節，當係虛妄。本件雖尚無實據可證被告係自大陸
    地區輸入上開禁藥，惟被告明知扣案「三體牛鞭丸」為禁藥
    竟意圖販賣而陳列一節，應無疑義。嗣被告在本院準備程序
    雖又改稱無意販賣云云，但此與其在原審法院所供不合。如
    其無意販賣，衡情亦無在夜市擺攤陳列之理。被告此部分所
    辯，至不可信。復有上開「三體牛鞭丸」十一瓶扣案可證，
    事證明確，本案被告犯行已堪認定，應予依法論科。
二、核被告所為，係犯藥事法第八十三條第一項之意圖販賣而陳
    列禁藥罪。被告前於九十年間因違反著作權法案件，經原審
    法院於九十年十二月三十日判處有期徒刑四月，併科罰金二
    萬元確定，有期徒刑部分於九十一年二月十九日易科罰金執
    行完畢一節，有臺灣臺中地方法院檢察署刑案資料查註紀錄
    表及本院被告全國前案紀錄表各一件在卷可稽。被告在受此
    有期徒刑之執行完畢後，五年以內再犯本案有期徒刑以上之
    罪，為累犯，應依刑法第四十七條規定加重其刑。扣案之「
    三體牛鞭丸」十一瓶係犯罪所用之物，且為被告所有，業據
    被告供明在卷，應依刑法第三十八條第一項第二款沒收之。
三、原審判決以被告之上開犯罪事證已甚明確而堪認定，乃審酌
    被告之犯罪手段、明知為禁藥仍意圖販賣而陳列之犯罪情節
    、及其犯後態度等一切犯罪情狀，並依據刑事訴訟法第四百
    五十二條、第二百九十九條第一項前段，藥事法第八十三條
    第一項，刑法第十一條前段、第四十七條、第三十八條第一
    項第二款等規定，量處被告有期徒刑六月，並將扣案「三體
    牛鞭丸」十一瓶依法宣告沒收，其認事用法均無不合，量刑
    亦屬妥適。被告於本院準備程序以前開情詞上訴否認犯罪，
    於本院審理期日上訴指摘原審判決量刑過重，其上訴核無理
    由，應予駁回。
四、據上論斷，應依刑事訴訟法第三百六十八條，判決如主文。
本案經檢察官甲○○到庭執行職務。
中　　華　　民　　國　　94　　年　　9 　　月　　14　　日
              刑事第三庭  審判長法　官　江　錫　麟
              　　　　　　　　　法　官　胡　忠　文
              　　　　　　　　　法　官　廖　柏　基
上列正本證明與原本無異。
如不服本判決應於收受送達後十日內向本院提出上訴書狀，其未
敘述上訴之理由者並得於提起上訴後十日內向本院補提理由書（
均須按他造當事人之人數附繕本）。
　　　　　　　　　　　　　　　　書記官　詹　錫　朋
中　　華　　民　　國　　94　　年　　9 　　月　　14　　日
附錄法條：
藥事法第八十三條第一項：
明知為偽藥或禁藥，而販賣、供應、調劑、運送、寄藏、牙保、
轉讓或意圖販賣而陳列者，處七年以下有期徒刑，得併科新臺幣
五百萬元以下罰金。
                                                      Ｒ
